臺灣屏東地方法院刑事判決            100年度交易字第288號
公  訴  人  臺灣屏東地方法院檢察署檢察官
被      告  劉炎城
上列被告因公共危險案件，經檢察官提起公訴（100 年度偵字第
6873號），茲因被告就被訴事實為有罪之陳述，經告知簡式審判
程序意旨，並聽取公訴人及被告之意見後，本院裁定依簡式審判
程序審理，判決如下：
    主  文
劉炎城服用酒類，不能安全駕駛動力交通工具而駕駛，處有期徒
刑陸月，如易科罰金，以新臺幣壹仟元折算壹日。
    事  實
一、劉炎城前因違背安全駕駛、過失致死案件，經本院以99年度
    交訴字第49號判決分別判處有期徒刑5 月、8 月，合併定應
    執行有期徒刑1 年，緩刑4 年確定。詎猶不知悔改，復於民
    國100 年6 月10日下午某時，在屏東縣某農地飲用啤酒後，
    明知其服用酒類後已達不能安全駕駛動力交通工具之程度，
    竟仍於同日下午6 、7 時許，自該處駕駛車牌號碼PEC-937
    號重型機車上路，嗣於同日晚上8 時10分許，行經屏東縣長
    治鄉德和村煙墩巷83號前時，不慎自摔而受傷。經警據報到
    場處理，並測得其呼氣中所含酒精濃度達每公升1.06毫克，
    始查悉上情。
二、案經屏東縣警察局屏東分局報告臺灣屏東地方法院檢察署檢
    察官偵查起訴。
    理  由
一、本件被告所犯係死刑、無期徒刑、最輕本刑為3 年以上有期
    徒刑以外之罪，其於本院審理時就前揭被訴事實為有罪之陳
    述，經告知簡式審判程序之旨，並聽取其與公訴人之意見後
    ，本院認無不得或不宜改依簡式審判程序進行之處，爰依刑
    事訴訟法第273 條之1 第1 項、第284 條之1 ，裁定依簡式
    審判程序審理；又簡式審判程序之證據調查，依刑事訴訟法
    第273 條之2 規定，不受同法第159 條第1 項審判外陳述排
    除之限制，再被告對於卷內之各項證據，亦不爭執證據能力
    ，故卷內所列之各項證據，自得作為證據，合先敘明。
二、訊據被告劉炎城於警詢及本院審理時，對其上揭時、地酒後
    駕車自摔受傷之事實均自白不諱，並有道路交通事故現場圖
    1 紙、道路交通事故調查報告(一)、(二)表、刑法第185 條之3
    案件測試觀察紀錄表、酒精濃度測試單各1 份及現場暨車損
    照片14幀在卷可稽，堪信其自白與事實相符，被告當時確已
    達不能安全駕駛之程度，應堪認定。是本件被告劉炎城犯罪
    事證已臻明確，應依法論科。
二、按機車係以汽油內燃機產生動力驅動，並以行駛公共道路為
    主要功能之車輛，為刑法第185 條之3 所規定之動力交通工
    具。核被告劉炎城所為，係犯刑法第185 條之3 酒後不能安
    全駕駛動力交通工具而駕駛之公共危險罪。又本件犯罪發生
    後，警方乃據他人報案隨救護車前往處理，被告並未於警方
    酒測前坦承其有酒後駕車之犯行，業據被告供明在卷（見本
    院卷第17、18頁），自無從依刑法第62條前段規定，減輕其
    刑。爰審酌被告明知酒精成分對人之意識能力具有不良影響
    ，飲酒後將導致對於周遭事務之辨識及反應能力較平常薄弱
    ，倘行駛於道路上，將對自身及一般往來公眾造成高度危險
    ，且被告前已因同類案件經本院判處有期徒刑5 月確定（緩
    刑中，未構成累犯），有臺灣高等法院被告前案紀錄表1 份
    在卷可稽，竟仍不知悔改，猶於服用酒類後，貿然駕駛機車
    上路，惟考量其酒後駕車行為除造成自己受傷外，並未造成
    他人或物品傷亡、損害，且其於本院訊問時坦承犯行之犯罪
    後態度，足見其尚有悔意等一切情狀，量處如主文所示之刑
    ，並諭知易科罰金之折算標準，以資懲儆。
據上論斷，應依刑事訴訟法第273 條之1 第1 項、第299 條第1
項前段，刑法第185 條之3 、第41條第1 項前段，刑法施行法第
1 條之1 ，判決如主文。
本案經檢察官潘國威到庭執行職務
中    華    民    國   100    年    10    月    5     日
                    交通法庭    法  官  陳茂亭
以上正本證明與原本無異。
如不服本判決應於收受判決後10日內向本院提出上訴書狀，並應
敘述具體理由；其未敘述上訴理由者，應於上訴期間屆滿後20日
內向本院補提理由書（均須按他造當事人之人數附繕本）「切勿
逕送上級法院」。
中    華    民    國   100    年    10    月    5     日
                                書記官  黃佳惠
附錄本判決論罪之法條：
中華民國刑法第185 條之3
服用毒品、麻醉藥品、酒類或其他相類之物，不能安全駕駛動力
交通工具而駕駛者，處一年以下有期徒刑、拘役或三萬元以下罰
金。